臺灣高等法院高雄分院刑事判決　　　　95年度上訴字第2214號
上　訴　人
即　被　告　甲○○
　　　　　　　　　　現在臺灣高雄監獄執行
上列上訴人因違反毒品危害防制條例案件，不服臺灣高雄地方法
院95年度訴字第3451號中華民國95年10月30日第一審判決（起訴
案號：臺灣高雄地方法院檢察署95年度毒偵字第7312號），提起
上訴，本院判決如下：
    主  文
上訴駁回。
    事  實
一、甲○○於民國91年間曾因施用毒品案件，經臺灣高雄地方法
    院裁定送強制戒治，於92年10月30日執行完畢；復於93年間
    犯施用第一級毒品及施用第二級毒品罪，經同法院判處有期
    徒刑8 月及5 月，並定執行刑為有期徒刑1 年確定；另於93
    年間犯搶奪罪，由同法院判處有期徒刑8 月確定；上述兩案
    接續執行，已於95年6 月9 日縮刑期滿執行完畢。甲○○明
    知海洛因業經公告列為毒品危害防制條例第2 條第2 項之第
    一級毒品，不得非法持有、施用，竟猶不知戒絕悔改，於強
    制戒治執行完畢釋放後5 年內，復基於施用第一級毒品海洛
    因之犯意，於95年9 月5 日15時許，在高雄市前鎮區○○○
    路新光三越百貨公司附近某遊藝場內，以將海洛因置入針筒
    加水稀釋注射血管之方式，施用海洛因1 次。嗣於同日15時
    30分許，在高雄市前鎮區○○○路與自強路口為警查獲，並
    扣得海洛因1 包（驗前重0.106 公克，驗後重0.074 公克）
    ，經採集尿液檢體送檢，檢驗結果呈嗎啡陽性反應，而查獲
    上情。
二、案經高雄市政府警察局保安警察大隊報請臺灣高雄地方法院
    檢察署檢察官偵查起訴。
    理  由
一、本件上訴人即被告甲○○（下稱被告）所犯係死刑、無期徒
    刑、最輕本刑為3 年以上有期徒刑以外之罪，已經被告就被
    訴事實為有罪之陳述，經本院聽取當事人之意見後，依刑事
    訴訟法第273 條之1 第1 項之規定，裁定進行簡式審判程序
    。又本件卷內之人證、物證、書證等證據，依同法第273 條
    之2規 定，不受第159 條第1 項關於傳聞法則規定之限制，
    依法均有證據能力，合先敘明。
二、上開施用第一級毒品海洛因之事實，訊據被告坦承不諱，而
    被告被查獲時所採取之尿液，經送鑑定結果，均呈嗎啡陽性
    反應；扣案之粉末1 包經送檢驗結果，確含第一級毒品海洛
    因成分（驗前重0. 106公克，驗後重0.074 公克），有高雄
    市立凱旋醫院95年9 月15日第A00000000 號濫用藥物尿液檢
    驗報告、95年9 月19日高巿凱醫驗字第A467號濫用藥物成品
    檢驗鑑定書在卷可稽（偵卷第13、25頁），足認被告之自白
    與事實相符，堪以採信。又被告於91年間曾因施用毒品案件
    ，經裁定送強制戒治，於92年10月30日執行完畢，有臺灣高
    等法院被告前案紀錄表附卷可參，足認被告確於強制戒治執
    行完畢釋放後，5 年內再犯毒品危害防制條例第10條第1 項
    施用第一級毒品海洛因之罪，本件事證明確，被告犯行洵堪
    認定。
三、按海洛因為毒品危害防制條例第2 條第2 項第1 款所明定之
    第一級毒品，核被告所為，其施用海洛因之犯行，係犯同條
    例第10條第1 項之施用第一級毒品罪。被告持有海洛因後進
    而施用，其持有之低度行為，應為施用之高度行為吸收，不
    另論罪。查被告前因施用第一級毒品及施用第二級毒品罪，
    經臺灣高雄地方法院判處有期徒刑8 月及5 月，並定執行刑
    為有期徒刑1 年確定；另於93年間犯搶奪罪，由同法院判處
    有期徒刑8 月確定；上述兩案接續執行，已於95年6 月9 日
    縮刑期滿執行完畢，有臺灣高等法院被告前案記錄表在卷可
    查，其受有期徒刑執行完畢後，5 年以內故意再犯本案有期
    徒刑以上之罪，為累犯，應依刑法第47條規定加重其刑。
四、原審依毒品危害防制條例第10條第1 項、第18條第1 項前段
    、刑法第11條、第47條第1 項之規定，並審酌被告因施用毒
    品，曾經強制戒治及判刑執行完畢，猶仍陷於毒癮，難以自
    拔，為戒除其用毒慣行，自當施以相當期間之強制禁絕處遇
    ，期能達戒絕之效，並念其於坦承犯行，犯後態度尚佳等一
    切情狀，量處有期徒刑1 年2 月量。扣案之海洛因1 包（驗
    前重0.106 公克，驗後重0.074 公克），係屬毒品，應依毒
    品危害防制條例第18條第1 項前段，宣告沒收銷燬之；至於
    海洛因送驗之耗損，因已滅失，爰不沒收銷燬之。又海洛因
    包裝袋，因經檢驗與毒品難以析離，應一體視為毒品，爰依
    毒品危害防制條例第18條第1 項前段，宣告沒收銷燬之。認
    事用法，核無不合，量刑亦屬妥適。被告上訴意旨，認為量
    刑過重，指摘原判決不當，為無理由，應予駁回。
據上論結，應依刑事訴訟法第368 條、第364 條、第273 條之1
第1 項，判決如主文。
本案經檢察官蔡國禎到庭執行職務。
中　　華　　民　　國　　96　　年　　1 　　月　　2 　　日
                  刑事第五庭    審判長法  官  曾永宗
                                      法  官  任森銓
                                      法  官  王伯文
以上正本證明與原本無異。
如不服本判決應於收受本判決後10日內向本院提出上訴書狀，其
未敘述上訴理由者，並得於提起上訴後10日內向本院補提理由書
狀（均須按他造當事人之人數附繕本）「切勿逕送上級法院」。
中　　華　　民　　國　　96　　年　　1 　　月　　2 　　日
　　　　　　　　　　　　　　　　　　　書記官  黎  珍
附錄本判決論罪科刑法條：
毒品危害防制條例第10條第1 項：
施用第一級毒品者，處6 月以上5 年以下有期徒刑。
